【裁判字號】    92,易,216
【裁判日期】    920704
【裁判案由】    竊盜等
【裁判全文】
臺灣板橋地方法院刑事判決                          九十二年度易字第二一六號
    公  訴  人  臺灣板橋地方法院檢察署檢察官
    被      告  甲○○
                丙○○
右列被告等因竊盜等案件，經檢察官聲請簡易判決處刑（九十年度偵字第一六九七八
號），本院三重簡易庭認不宜以簡易程序判決處刑，移
判決如左：
    主  文
丙○○竊盜，處有期徒刑伍月，如易科罰金，以佰元折算壹日。
甲○○故買贓物，處有期徒刑貳月，如易科罰金，以佰元折算壹日。
    事  實
一、丙○○意圖為自己不法之所有，於民國九十年四月二十八日二十時許，在台北市
    內湖區○○路○段一三一號前，竊取丁○○（於八十九年九月十四日向乙○○購
    買，尚未辦理過戶登記）所有之車牌號碼８Ａ─８８７２號自用小客車一部（下
    稱系爭車輛），得手後於九十年六月初某日，在台北縣五股交流道附近，以新台
    幣十萬元之之低價販賣予明知係來源不明贓車之甲○○，甲○○為避免被查獲，
    將其先前向原車主莊淑珍（聲請簡易判決處刑書誤載為其配偶莊淑珍）所購買之
    ＡＶ─７１２０號車輛已註銷之車牌二面，懸掛在上開贓車，供己使用，嗣於同
    年十月八日十三時許，在台北縣新莊市○○路與幸福東路口為警查獲上情。
二、案經台北縣政府警察局板橋分局報告臺灣板橋地方法院檢察署檢察官聲請簡易判
    決處刑，本院三重簡易庭認不宜以簡易程序判決處刑，移送本院依通常程序審理
    。
    理  由
一、訊據被告甲○○固坦承有購買系爭車輛等情不諱，惟矢口否認有故買贓物之犯意
    ，辯稱：伊係向被告丙○○購買系爭車輛，有交給伊車輛（含車牌）、行照、鑰
    匙及搖控器，僅知該車係無法過戶之權利車，並不知是贓車云云。訊之被告丙○○則矢口否認有何竊盜犯行，辯稱：伊並未出售上開車輛予被告甲○○，亦未曾
    向被告甲○○收取車款云云。經查：
(一)、系爭車輛係被害人丁○○所有，甫於九十年四月二十八日二十時許，在臺北市○○路○段一三一號前失竊等情，業據被害人丁○○於警訊及偵審理中指陳甚詳，
    並有其出具之贓物認領保管單、「車輛竊盜、車牌失竊資料個別查詢報表－查詢
    車輛認可資料」、承購系爭車輛契約書各一紙存卷可稽。又訊之被告甲○○對於
    系爭車輛係向被告丙○○所購買乙節，於警訊及偵審時均一致供述；證人郭明蒼
    則於本院訊問時具結後證述稱：「在九十年四、五月份的時候，我跟甲○○當兵
    的時候，我陪他一起去空軍作戰司令部會客室，他要我幫他領錢，他要買車；因
    為部隊旁邊就有壹台領款機，他有告訴我領錢的用途是付車款」、「當時那個人
    自稱是『小蔡』，我有看見甲○○交錢給『小蔡』，當時甲○○要我幫他領五萬
    元，我領完後就交給他，他跟我說他要買的是「速霸陸」的車款，至於總車款是
    多少錢我不清楚」、「問：（提示偵查卷中丙○○口卡）是否是你當初見到的人
    ？答：是的，當初我見到他的時候他戴著帽子。他就是當初甲○○交付款項之人
    」等語（詳見本院九十二年三月十八日訊問筆錄），核與被告甲○○所述交付車
    款情節相符合，佐以證人郭明蒼與被告丙○○素昧平生，渠等間自無何仇恨嫌隙
    可言，衡情證人郭明蒼當無攀詞誣陷被告丙○○之理，而被告丙○○明知本院已
    諭知傳喚證人郭明蒼到庭作證，則倘其未向被告甲○○收受前開車款，衡情應當
    急於與證人對質，以釐清事實洗刷冤屈，然其竟於當次庭期無正當理由而未到庭
    供證人郭明蒼指認，已令人質疑。又經本院函請法務部調查局安排時間對被告丙○○進行測謊，被告丙○○曾於當庭表示同意接受測謊，嗣後卻未依期前往接受
    測謊，此有法務部調查局九十二年五月二十二日調科參字第０九二００一六三三
    四０號函存卷可考，雖被告丙○○事後聲稱當時係因發燒，所以沒有辦法接受測
    謊鑑定云云，然其於彼時並未與法務部調查局承辦人員聯繫，亦未向本院陳報上
    情，且無任何證據可佐其說詞，足認被告丙○○有逃避測謊之嫌。其次，訊之被
    害人丁○○於警訊時證述稱：系爭車輛係伊透過業務員即被告丙○○向車主乙○○所購買，購入該車後，又曾將該車交付被告丙○○，委託其代為出售，惟因出
    售價錢不合乎伊要求，而將該車輛收回，但有乙把鑰匙留在被告丙○○處；為警
    方所查獲之鑰匙及搖控器係伊所寄放在被告丙○○處等語，而被告丙○○亦坦承
    ：被害人丁○○確有將系爭車輛之鑰匙交付予伊，嗣後被害人將車輛取回時，伊
    並未交還該汽車鑰匙等情屬實。然經本院命被告丙○○提出該汽車鑰匙，其自始
    無法提出，並辯稱：伊將鑰匙放在公司展示間開放式的盒子內，展示場人人可以
    進出，現已找不到該把鑰匙云云，而被告甲○○既非被告丙○○公司同事，且被
    告丙○○又聲稱與被告甲○○僅有二面之緣，衡情被告甲○○當無自由出入該公
    司展示間之可能，然何以被告甲○○為警查獲駕駛系爭車輛時，會起出系爭車輛
    鑰匙？再者，據被害人丁○○證述：系爭車輛需要晶片才能開啟等情，而被告甲○○已供稱：汽車鑰匙是被告丙○○所交付予伊等語，又被告丙○○亦自陳：「
    鑰匙頭裡有晶片，如果沒有晶片只有車鑰匙的話，是沒有辦法開鎖的」、「（問
    ：扣案當時的車鑰匙是否是原來的鑰匙？）不確定，現在坊間有很多拷貝的店，
    如果車鑰匙不見的話，可以把車子的電腦換了之後也可以更換晶片。晶片可以複
    製，但是原廠保養廠的廠長以解碼器可以複製，一般人晶片鑰匙不見的話，要更
    新車內的電腦系統解決」等語，然而複製晶片鑰匙，必以原有晶片鑰匙為複製之
    對象，又更新電腦系統，亦必先以原有晶片鑰匙開啟車門始能成事，則被告甲○○既能開啟系爭車輛車門並發動行駛，應認被告甲○○所持有之該把鑰匙係原廠
    的晶片鑰匙無誤。所以，被告甲○○所供述被告丙○○有將付汽車鑰匙交付予伊
    乙節，堪信為真實，而被告丙○○前開所辯，無非卸責之詞，不足採信。
(二)、被害人丁○○於警訊時陳稱：系爭車輛市價約七十萬元等語，參以被害人丁○○
    與前手車主乙○○購買系爭車輛之買賣契約上記載應按月繳納之分期貸款為二萬
    二千三百八十九元，共四十八期等情，有該契約書一份在卷可憑，佐以被告甲○○亦自承：以十萬元購得二千年份的系爭車輛，是便宜了點，應該不止十萬元這
    個價格等語，足認被告甲○○以十萬元之低價購入系爭車輛，與市價顯不相當。
    雖被告甲○○以：伊僅知所購買的系爭車輛，係積欠銀行貸款而無法過戶之權利
    車云云置辯。然查，訊之被告甲○○原係於警訊時陳稱：「丙○○告訴我，車主
    和銀行有糾紛所以暫時無法過戶」等語，卻又於偵查中供稱：「他說前手可能欠
    稅，等貸款處理好，就過戶給我」等語，是被告甲○○是否有與被告丙○○約定
    過戶系爭車輛乙節，前後供述不一，其所謂係購買權利車之辯詞，實啟人疑竇。
    又被告甲○○既然於買受車輛之時，即已知悉系爭車輛之原車主並未繳清分期汽
    車貸款，則其勢必也知道該車輛有隨時遭銀行取回之風險，並無法保證其可使用
    該車之期限究竟能有多久，而其何以仍甘冒此風險而願意以十萬元代價購買？又
    被告甲○○既自稱其知道被告丙○○並非車主，且並無法辦理過戶將車籍登記於
    自己名下等情，則其何以未與原車主乙○○或其前手承買人丁○○簽立書面契約
    或字據，以確保其日後得以主張為有權利使用該車之人？其又係如何能確知被告
    丙○○係有權出售系爭車輛之人？此均與常情不符。再參諸被告甲○○另陳稱：
    被告丙○○於交車半個月後，又將兩面車牌要回去等語，然倘若其係購買系爭車
    輛之使用權，自應包括使用該車牌，焉有任由被告丙○○將系爭車輛之車牌取回
    而無異議之理？然其不僅不索回車牌，且自行另懸掛已註銷之ＡＶ－７１２０號
    車牌，以規避稽查，係與常理有悖。綜上足徵被告甲○○對於以低價購入之系爭
    車輛係不明來源乙節，應知之甚詳。其有贓物之認識，自甚彰明，所辯無非畏罪
    飾卸之詞，委無可採。本件事證已甚明確，被告二人犯行洵堪認定。
二、核被告丙○○意圖為自己不法之所有，而竊取他人汽車，所為係犯刑法第三百二
    十條第一項之竊盜罪。又被告甲○○故買贓物，所為係犯刑法第三百四十九條第
    二項之罪。爰審酌被告二人各犯罪之動機、目的、手段、所生危害、及犯罪後均
    矢口否認犯行之態度等一切情狀，各量處如主文所示之刑，併均諭知易科罰金之
    折算標準，以資懲儆。
據上論斷，應依刑事訴訟法第二百九十九條第一項前段，刑法第三百二十條第一項、
第三百四十九條第二項、第四十一條第一項前段、第二條，罰金罰鍰提高標準條例第
一條前段、第二條，判決如主文。
本案經檢察官馬凱蕙到庭執行職務。
中      華      民      國      九十二      年      七      月    四    日
                              臺灣板橋地方法院刑事第六庭
                                      法  官  林淑婷
右正本證明與原本無異
如不服本判決應於送達後十日內向本院提出上訴狀
                                      書記官  廖貞音
中      華      民      國      九十二      年      七      月    四    日
附錄本案論罪科刑法條全文：
刑法第三百二十條第一項：
意圖為自己或第三人不法之所有，而竊取他人之動產者，為竊盜罪，處五年以下有期
徒刑、拘役或五百元以下罰金。
中華民國刑法第三百四十九條第二項：
搬運、寄藏、故買贓物或為牙保者，處五年以下有期徒刑、拘役或科或併科一千元以
下罰金。


司法院資訊處製作；財團法人民間司法改革基金會備份。
